臺灣高雄地方法院刑事判決　　　　　　　95年度易字第2041號
公　訴　人　臺灣高雄地方法院檢察署檢察官
被　　　告　乙○○
　　　　　　　　　　（現於臺灣高雄第二監獄執行中）
上列被告因竊盜案件，經檢察官提起公訴（95年度偵字第19591
號），被告為有罪之陳述，經告知簡式審判程序之旨，並聽取檢
察官及被告之意見後，本院合議庭裁定由受命法官獨任改依簡式
審判程序審理，並判決如下：
    主  文
乙○○犯攜帶兇器竊盜罪，累犯，處有期徒刑捌月。扣案之十字
型螺絲起子及老虎鉗各壹支，均沒收之。
    事  實
一、乙○○前於民國90年間因竊盜案件，於經本院以90年度易字
    第1713號判決判處有期徒刑1 年6 月，經上訴後，經臺灣高
    等法院高雄分院以91年度上易字第140 號判決撤銷原判決，
    判處有期徒刑1 年2 月確定，於91年10月18日徒刑執行完畢
    ；又於92年間，因竊盜及施用第一級、第二級毒品案件，經
    本院以92年度訴字第2553號判決各判處有期徒刑10月、8 月
    、4 月，應執行有期徒刑1 年8 月確定，甫於94年11月9 日
    縮短刑期而徒刑執行完畢。詎仍不知悔改，竟意圖為自己不
    法所有，持其所有客觀上足對人之身體、生命構成威脅，可
    供兇器使用之十字型螺絲起子、一字型螺絲起子、美工刀、
    老虎鉗各1 支，於95年7 月21日上午11時30分許，騎乘其所
    有車牌號碼OTV-005 號機車搭載不知情之友人劉金靈（檢察
    官另為不起訴處分），行至高雄縣林園鄉駱駝山麓高分靶場
    高分幹17號電線桿旁時，即持上開十字型螺絲起子轉動取下
    該電線桿抽水馬達控制箱上之螺絲而打開該控制箱後，再以
    老虎鉗剪下該控制箱內之丙○○所有長度各約1 公尺、6 公
    尺，價值共約新台幣（下同）700 元之宏泰電工牌電纜線2
    條。嗣於得手後，欲將所竊之2 條電纜線裝入現場撿拾之紅
    色尼龍繩帆布袋離去時，為警當場查獲，並扣得螺絲起子2
    支、美工刀、老虎鉗各1 支、紅色尼龍繩帆布袋1 個及所竊
    電纜線2 條。
二、案經丙○○訴由高雄市政府警察局小港分局報請臺灣高雄地
    方法院檢察署檢察官偵查起訴。
    理  由
一、本件被告乙○○所犯係死刑、無期徒刑、最輕本刑為3 年以
    上有期徒刑以外之罪，其於準備程序中就被訴事實為有罪之
    陳述，經本院告知簡式審判程序之旨，並聽取公訴人及被告
    意見後，合議庭裁定由受命法官獨任進行簡式審判程序，合
    先敘明。
二、上揭事實，業據被告於偵查及本院審理中供承不諱，核與證
    人即告訴人丙○○於警詢中證述情節大致相符，並有被告所
    騎上開機車、竊盜所用工具、贓物及查獲現場照片共12張在
    卷可稽，以及十字型螺絲起子、一字型螺絲起子、美工刀、
    老虎鉗各1 支、紅色尼龍繩帆布袋1 個扣案可佐，足認被告
    之自白與事實相符，堪予採為本案論罪科刑之依據。被告加
    重竊盜之犯行，洵堪認定，應依法論科。
三、按刑法第321 條第1 項第3 款之攜帶兇器竊盜罪，係以行為
    人攜帶兇器竊盜為其加重條件，此所謂兇器，其種類並無限
    制，凡客觀上足對人之生命、身體、安全構成威脅，具有危
    險性之兇器均屬之，且祇須行竊時攜帶此種具有危險性之兇
    器為已足，並不以攜帶之初有行兇之意圖為必要，最高法院
    著有79年台上字第5253號判例可資參照。扣案之十字型及一
    字型螺絲起子各1 支，除柄身為塑膠材質外，均為金屬材質
    ；美工刀1 支為一般市售之美工刀，刀片為金屬製且銳利；
    老虎鉗1 支，為金屬材質，柄以黑色膠帶包覆，業經本院當
    庭勘驗明確（院卷第46頁），並有照片附於警卷可參，若持
    之用以攻擊人體，顯足以造成傷害，是上開工具於客觀上皆
    足以對人之生命、身體安全構成威脅，具有危險性，均屬「
    兇器」無疑。是核被告所為，係犯刑法第321 條第1 項第3
    款之攜帶兇器竊盜罪。又被告前於90年間因竊盜案件，於經
    本院以90年度易字第1713號判決判處有期徒刑1 年6 月，經
    上訴後，經臺灣高等法院高雄分院以91年度上易字第140 號
    判決撤銷原判決，判處有期徒刑1 年2 月確定，於91年10月
    18日徒刑執行完畢；又於92年間，因竊盜及施用第一級、第
    二級毒品案件，經本院以92年度訴字第2553號判決各判處有
    期徒刑10月、8 月、4 月，應執行有期徒刑1 年8 月確定，
    並於94年11月9 日縮短刑期而徒刑執行完畢，有臺灣高等法
    院被告前案紀錄表及臺灣高雄地方法院檢察署刑案資料查註
    紀錄表各1 份附卷可考，被告於有期徒刑執行完畢後，5 年
    內故意再犯本件有期徒刑以上之罪，為累犯，應依刑法第47
    條第1 項規定加重其刑。爰審酌被告不思循正當工作以獲致
    財物維生，竟為圖私利，侵害他人之財產安全，惡性非輕，
    且屢次因竊盜案件經法院判刑並執行完畢後，即再行竊盜他
    人財物，顯見其並無真心悔改之意，惟念其犯後尚能坦承犯
    行，所竊財物價值非鉅，且已發還告訴人，態度尚佳等一切
    情狀，量處如主文所示之刑，以資懲儆。扣案之十字型螺絲
    起子、老虎鉗各1 支，均為被告所有供本件犯罪所用之物，
    業據被告供承在卷，爰依刑法第38條第1 項第2 款規定併予
    宣告沒收。至美工刀及一字型螺絲起子各1 支雖為被告所有
    ，惟查無證據證明係供其預備行竊所用，並參諸被告供陳伊
    當天係臨時起意竊盜，該等工具原本就放在機車置物箱，係
    其做雜工所用之工具等語（院卷第47頁），故難認上開工具
    係預備供犯罪所用之物；又用以放置所竊財物之紅色尼龍繩
    帆布袋1 只，係被告在竊盜現場所撿拾而非其所有，亦據被
    告供陳在卷（院卷第47頁），故均爰不諭知沒收，附此敘明
    。
據上論斷，應依刑事訴訟法第273 條之1 第1 項、第284 條之1
、第299 條第1 項前段，刑法第321 條第1 項第3 款、第47條第
1項 、第38條第1 項第2 款，判決如主文。
本案經檢察官甲○○到庭執行職務。
中　　華　　民　　國　　96　　年　　1 　　月　　12　　日
                  刑事第十六庭  法　官  蔣志宗
以上正本證明與原本無異。
如不服本判決，應於判決送達後10日內，向本院提出上訴狀。
中　　華　　民　　國　　96　　年　　1 　　月　　12　　日
                                書記官  洪育祺
